<!DOCTYPE html PUBLIC "-//W3C//DTD XHTML 1.0 Transitional//EN" "http://www.w3.org/TR/xhtml1/DTD/xhtml1-transitional.dtd">
<html xmlns="http://www.w3.org/1999/xhtml">
<head>
	<meta http-equiv="Content-Type" content="text/html; charset=iso-8859-1" />
	<title>Ymmärrä suomea</title>
	<style type="text/css" media="all">@import "css/styles.css";</style>
	<script type="text/javascript" src="swfobject.js"></script>
</head>
<body class="font-medium">
	<div id="main-wrapper">
		<div id="topbar"></div>
		<div id="main-menu">
			<table cellspacing="0" cellpadding="0" border="0" class="add-links"><tr>
				<td class="item"><img class="raquo" src="i/raquo.gif" alt="" height="7" width="4" /><a href="/ymmarra/index.php?moduli=sanakirja">Sanakirja</a></td>
				<td class="item"><img class="raquo" src="i/raquo.gif" alt="" height="7" width="4" /><a href="/ymmarra/index.php?moduli=verbit">Verbiluettelo</a></td>
				<td class="item"><img class="raquo" src="i/raquo.gif" alt="" height="7" width="4" /><a href="/ymmarra/index.php?moduli=kielioppi">Kielioppi</a></td>
			</tr></table>
			<table cellspacing="0" cellpadding="0" border="0"><tr>
				<td class="item"><img class="raquo" src="i/raquo.gif" alt="" height="7" width="4" /><a href="/ymmarra/index.php">Etusivu</a></td>
				<td class="item"><img class="raquo" src="i/raquo.gif" alt="" height="7" width="4" /><a href="/ymmarra/index.php?moduli=tekstit">Lukutekstit</a></td>
			</tr></table>
		</div>
		<div id="content">
			<table cellspacing="0" cellpadding="0" border="0" id="content-wrapper"><tr>
				<td>
					<div id="left-menu">
												<div class="header-verb"><span>Verbit</span></div>
						<div class="menu">
								<div class="init"><a href="/ymmarra/index.php?moduli=verbit&kirjain=a">A</a></div>
								<div class="init"><a href="/ymmarra/index.php?moduli=verbit&kirjain=e">E</a></div>
								<div class="init"><a href="/ymmarra/index.php?moduli=verbit&kirjain=h">H</a></div>
								<div class="init"><a href="/ymmarra/index.php?moduli=verbit&kirjain=i">I</a></div>
								<div class="init"><a href="/ymmarra/index.php?moduli=verbit&kirjain=j">J</a></div>
								<div class="init"><a href="/ymmarra/index.php?moduli=verbit&kirjain=k">K</a></div>
								<div class="init"><a href="/ymmarra/index.php?moduli=verbit&kirjain=l">L</a></div>
								<div class="init"><a href="/ymmarra/index.php?moduli=verbit&kirjain=m">M</a></div>
								<div class="init"><a href="/ymmarra/index.php?moduli=verbit&kirjain=n">N</a></div>
								<div class="init"><a href="/ymmarra/index.php?moduli=verbit&kirjain=o">O</a></div>
								<div class="init"><a href="/ymmarra/index.php?moduli=verbit&kirjain=p">P</a></div>
								<div class="init"><a href="/ymmarra/index.php?moduli=verbit&kirjain=r">R</a></div>
								<div class="init"><a href="/ymmarra/index.php?moduli=verbit&kirjain=s">S</a></div>
								<div class="init"><a href="/ymmarra/index.php?moduli=verbit&kirjain=t">T</a></div>
								<div class="init"><a href="/ymmarra/index.php?moduli=verbit&kirjain=u">U</a></div>
								<div class="init"><a href="/ymmarra/index.php?moduli=verbit&kirjain=v">V</a></div>
								<div class="init"><a href="/ymmarra/index.php?moduli=verbit&kirjain=y">Y</a></div>
								<div class="init"><a href="/ymmarra/index.php?moduli=verbit&kirjain=Ä">Ä</a></div>
						</div>					</div>
				</td>
				<td>
					<div id="main-content">
						<div id="path">
							<a href=".">Etusivu</a> &gt; <a href="/ymmarra/index.php?moduli=verbit&kirjain=P">P</a>						</div>
													<h1>PYSYÄ</h1>
						<table cellspacing="0" cellpadding="0" border="0">
							<tr>
								<td colspan="2" style="padding-bottom:10px;"><strong>Aktiivin indikatiivi</strong></td>
							</tr>
							<tr>
								<td><pre>PREESENS                   
minä      pysyn            
sinä      pysyt            
hän       pysyy            
me        pysymme          
te        pysytte          
he        pysyvät          
 
PASSIIVI
          pysytään         

IMPERFEKTI                 
         pysyin            
         pysyit            
         pysyi             
         pysyimme          
         pysyitte          
         pysyivät          

PASSIIVI
         pysyttiin         

PERFEKTI
olen     pysynyt           
olet     pysynyt           
on       pysynyt           
olemme   pysyneet          
olette   pysyneet          
ovat     pysyneet          

PASSIIVI
on       pysytty           

PLUSKVAMPERFEKTI
olin     pysynyt           
olit     pysynyt           
oli      pysynyt           
olimme   pysyneet          
olitte   pysyneet          
olivat   pysyneet          

PASSIIVI
oli      pysytty           
</pre></td>
								<td>&nbsp;&nbsp;&nbsp;</td>
								<td><pre>  KIELTOMUOTO
  en        pysy
  et        pysy
  ei        pysy
  emme      pysy
  ette      pysy
  eivät     pysy


  ei        pysytä

   
   en        pysynyt
   et        pysynyt
   ei        pysynyt
   emme      pysyneet
   ette      pysyneet
   eivät     pysyneet


   ei        pysytty


  en      ole pysynyt
  et      ole pysynyt
  ei      ole pysynyt
  emme    ole pysyneet
  ette    ole pysyneet
  eivät   ole pysyneet


  ei      ole pysytty


  en    ollut  pysynyt
  et    ollut  pysynyt
  ei    ollut  pysynyt
  emme  olleet pysyneet
  ette  olleet pysyneet
  eivät olleet pysyneet


  ei    ollut  pysytty
</pre></td>
							</tr>
						</table>
						<table cellspacing="0" cellpadding="0" border="0">
							<tr>
								<td colspan="2" style="padding-bottom:10px;"><strong>Aktiivin konditionaali</strong></td>
							</tr>
							<tr>
								<td><pre>PREESENS 
minä     pysyisin          
sinä     pysyisit          
hän      pysyisi           
me       pysyisimme        
te       pysyisitte        
he       pysyisivät        

PASSIIVI
         pysyttäisiin      

PERFEKTI
olisin   pysynyt           
olisit   pysynyt           
olisi    pysynyt           
olisimme pysyneet          
olisitte pysyneet          
olisivat pysyneet          

PASSIIVI
olisi    pysytty           
</pre></td>
								<td>&nbsp;&nbsp;&nbsp;</td>
								<td><pre> 
  en          pysyisi
  et          pysyisi
  ei          pysyisi
  emme        pysyisi
  ette        pysyisi
  eivät       pysyisi


  ei          pysyttäisi


  en olisi    pysynyt
  et olisi    pysynyt
  ei olisi    pysynyt
  emme olisi  pysyneet
  ette olisi  pysyneet
  eivät olisi pysyneet


  ei olisi    pysytty
</pre></td>
							</tr>
						</table>
						<table cellspacing="0" cellpadding="0" border="0">
							<tr>
								<td colspan="2" style="padding-bottom:10px;"><strong>Aktiivin potentiaali</strong></td>
							</tr>
							<tr>
								<td><pre>PREESENS
minä     pysynen           
sinä     pysynet           
hän      pysynee           
me       pysynemme         
te       pysynette         
he       pysynevät         

PASSIIVI
         pysyttäneen       

PERFEKTI 
lienen   pysynyt           
lienet   pysynyt           
lienee   pysynyt           
lienemme pysyneet          
lienette pysyneet          
lienevät pysyneet          

PASSIIVI
lienee   pysytty           
</pre></td>
								<td>&nbsp;&nbsp;&nbsp;</td>
								<td><pre> 
  en          pysyne
  et          pysyne
  ei          pysyne
  emme        pysyne
  ette        pysyne
  eivät       pysyne


  ei          pysyttäne


  en    liene pysynyt
  et    liene pysynyt
  ei    liene pysynyt
  emme  liene pysyneet
  ette  liene pysyneet
  eivät liene pysyneet


  ei    liene pysytty
</pre></td>
							</tr>
						</table>
						<table cellspacing="0" cellpadding="0" border="0">
							<tr>
								<td colspan="2" style="padding-bottom:10px;"><strong>Aktiivin imperatiivi</strong></td>
							</tr>
							<tr>
								<td><pre>PREESENS

(sinä)   pysy              
(hän)    pysyköön          
(me)     pysykäämme        
(te)     pysykää           
(he)     pysykööt          

PASSIIVI
         pysyttäköön       

PERFEKTI

ole      pysynyt           
olkoon   pysynyt           
olkaamme pysyneet          
olkaa    pysyneet          
olkoot   pysyneet          

PASSIIVI

olkoon   pysytty           
</pre></td>
								<td>&nbsp;&nbsp;&nbsp;</td>
								<td><pre> 

  älä         pysy
  älköön      pysykö
  älkäämme    pysykö
  älkää       pysykö
  älkööt      pysykö


  älköön      pysyttäkö



  älä ole       pysynyt
  älköön olko   pysynyt
  älkäämme olko pysyneet
  älkää olko    pysyneet
  älkööt olko   pysyneet



  älköön olko   pysytty
</pre></td>
							</tr>
						</table>
						<table cellspacing="0" cellpadding="0" border="0">
							<tr>
								<td colspan="2" style="padding-bottom:10px;"><strong>Verbin nominaalimuodot</strong></td>
							</tr>
							<tr>
								<td><pre>I INFINITIIVI              

Lyhyempi muoto:            
         pysyä             

Pitempi muoto:             
         pysyäkseni        
         pysyäksesi
         pysyäkseen
         pysyäksemme
         pysyäksenne
         pysyäkseen

III  INFINITIIVI           

inessiivi    pysymässä     
elatiivi     pysymästä     
illatiivi    pysymään      
adessiivi    pysymällä
abessiivi    pysymättä     
instruktiivi pysymän       
                           
Passiivi
instruktiivi pysyttämän    
                           
                           
</pre></td>
								<td>&nbsp;&nbsp;&nbsp;</td>
								<td><pre> II INFINITIIVI

 inessiivi    pysyessä
instruktiivi  pysyen

 Passiivi
inessiivi    pysyttäessä






   IV INFINITIIVI

nominatiivi  pysyminen
partitiivi   pysymistä
 

I PARTISIIPPI
aktiivi      pysyvä
 passiivi     pysyttävä

II PARTISIIPPI
 aktiivi      pysynyt
 passiivi     pysytty
</pre></td>
							</tr>
						</table>

					</div>
				</td>
			</tr></table>		</div>
		<div id="footer"><a href="http://www.oph.fi/"><img src="i/oph_logo_ymmarrasuomea.gif" width="157" height="35" alt="OPH" /></a></div>
	</div>
</body>
</html>
